臺灣高雄地方法院民事判決　　　　　　　　　　　　九十二年度重訴字第四六六號
　　原　　　告　建達國際股份有限公司
　　法定代理人　丙○○
　　訴訟代理人　己○○
　　　　　　　　吳賢明　　律師
　　　　　　　　王進勝　　律師
　　　　　　　　黃馨儀　　律師
　　被　　　告　戊○○
　　訴訟代理人　庚○○
　　被　　　告　乙○○
　　　　　　　　甲○○
　　　　　　　　丁○○
當事人間塗銷抵押權設定登記等事件，本院於民國九十三年十一月三十日言詞辯論終
結，判決如下：
    主      文
被告戊○○應將如附表三編號１所示抵押權設定登記予以塗銷。
被告乙○○應將如附表三編號２所示抵押權設定登記予以塗銷。
訴訟費用由被告戊○○負擔四分之三；由被告乙○○負擔四分之一。
    事實及理由
一、本件被告戊○○經合法通知，無正當理由未於言詞辯論期日或最後言詞辯論期日
    到場，核無民事訴訟法第三百八十六條各款所列情形，爰依原告之聲請，由其一
    造辯論而為判決。
二、原告主張：訴外人金成鴻企業有限公司（下稱金成鴻公司）邀同被告甲○○及被
    告即金成鴻公司法定代理人丁○○為連帶保證人，於民國九十一年八月二十六日
    與原告簽訂經銷合約，約定由金成鴻公司經銷原告代理銷售之電腦週邊產品，並
    由金成鴻公司、甲○○及丁○○共同於九十一年八月二十六及同年十月十七日簽
    發面額新台幣（下同）五百萬元及二千五百萬元本票各一紙（下稱系爭本票）交
    付原告，以為金成鴻公司未如期給付貨款之擔保。嗣金成鴻公司向原告購買產品
    應支付貨款合計七千三百四十餘萬元，其中尚欠五千五百三十四萬七千九百零三
    元未為給付，經原告以系爭本票向台灣台北地方法院（下稱台北地院）聲請裁定
    准予強制執行，並聲請強制執行甲○○及丁○○所有財產。詎甲○○及丁○○為
    避免執行，竟分別與被告戊○○及乙○○通謀虛偽設定如附表三所示抵押權，足
    徵其抵押權及所擔保之債權均屬無效，戊○○及乙○○自獲有不當利益。又縱認
    甲○○及戊○○間確有借貸行為，惟按附表三編號１所示抵押權設定日期係九十
    一年十二月十三日，而依戊○○自承九十二年一月二十二日起始匯錢予甲○○乙
    節，顯見彼二人間，係先有抵押權，才有債權，依抵押權之從屬性，足認該抵押
    權不成立。再甲○○與戊○○或丁○○與乙○○間如確有借貸行為，核亦屬先有
    金錢借貸關係後，始另行設定如附表三所示抵押權，顯見甲○○及丁○○所為抵
    押權設定行為，於設定時，係屬無償行為，且害及原告之債權，原告自得請求撤
    銷之等情。爰本於民法第八十七條通謀虛偽意思表示及第二百四十二條代位權等
    ，先位聲明：如主文第一、二項所示；本於民法第二百四十四條第一項、第四項
    前段，備位聲明：（一）甲○○與戊○○間如附表三編號１所示抵押權之債權行
    為及物權行為應予撤銷。（二）戊○○應將如附表三編號１所示抵權權設定登記
    予以塗銷；（三）丁○○與乙○○間如附表三編號２所示抵押權之債權行為及物
    權行為應予撤銷。（四）乙○○應將如附表三編號２所示抵權權設定登記予以塗
    銷。
三、被告甲○○則以：伊確實有向戊○○借錢，借款金額約六、七百萬元，借款日期
    不記得了。借款是為了要經營電腦零件批發，借款交付方式是由戊○○設在台灣
    土地銀行的帳號匯錢至伊設於相同銀行的帳號，伊不記得匯款幾次，借款清償日
    期為九十二年年底。因伊曾幫忙戊○○的太太庚○○，所以借錢才沒有算利息等
    語置辯。爰聲明：原告之訴駁回；被告丁○○則以：伊與乙○○原係夫妻關係，
    於九十二年一月間離婚。伊因為工程下包借款之事，自八十七年間起至九十一年
    間止，陸續向乙○○借款，乙○○則轉向其娘家借了六、七百萬元，再轉借給伊
    。借款是以現金交付，不記得分幾次交付，利息約定一、二分，每次借錢都有付
    利息等語置辯。爰聲明：原告之訴駁回；被告戊○○則以：伊與甲○○係認識約
    三年的朋友，於設定附表三編號１抵押權之前，曾借給甲○○二百餘萬元，以現
    金支付，在抵押權設定後，另以匯款方式，陸續借了六、七百萬元予甲○○，其
    中一百萬元及二百萬元係分別於九十二年一月二十二日及二十三日匯出，餘額四
    百萬元之匯款日期，則從九十二年一、二月間起至同年三、四月間止，均由伊所
    有台灣土地銀行新店分行第000000000000號帳（下稱系爭戊○○帳
    號）匯出，匯入帳號則為甲○○所有台灣土地銀行建國分行第00000000
    0000號（下稱系爭甲○○帳號），有關甲○○借款之事，均由其配偶庚○○
    處理，當時未談及借貸利息等語置辯。爰聲明：原告之訴駁回；被告乙○○則以
    ：伊與丁○○原係夫妻關係，丁○○向伊借款時，伊即向娘家借款再轉借丁○○
    ，交付借款方式，有時現金交付，有時以匯款支付，並依丁○○指示，將借款電
    匯予其指定之下包，借款期間自八十六年底、八十七年初起至九十一年間，不記
    得借款幾次，並未正式約定利息，有時丁○○會多還一些錢，以作為利息之補貼
    ，伊曾收受丁○○下包直接簽發交付之票據等語置辯。爰聲明：原告之訴駁回。
四、兩造不爭執事項：
（一）丁○○係金成鴻公司法定代理人，金成鴻公司經銷原告代理銷售之電腦及週邊
      產品，於九十一年八月二十六日與原告簽訂經銷合約，並由甲○○及丁○○擔
      任連帶保證人，就金成鴻公司應給付之貨款，對於原告負連帶保證責任。金成
      鴻公司向原告進貨，至九十一年十二月二十五日止，尚欠原告之貨款合計五千
      五百三十四萬七千九百零三元未給付。
（二）甲○○及丁○○共同簽發三千萬元之本票二紙交付原告收執，其交付票據之原
      因關係，係基於甲○○及丁○○對於右揭貨款債權之連帶保證責任。原告持上
      開本票向台北地院聲請本票裁定強制執行，經該院於九十一年十二月二十四日
      裁定准准許後，旋於九十二年一月間聲請本院強制執行查封如附表一、二之不
      動產。
（三）甲○○及丁○○除各所有附表一、二所示不動產外，已無其他資產。附表一不
      動產上設定訴外人保證責任高雄市第三信用合作社（下稱三信合作社）第一、
      二順位合計六百萬元抵押權；附表二不動產上設定訴外人高雄銀行股份有限公
      司（下稱高雄銀行）第一、二順位合計一百八十萬元抵押權，暨設定訴外人台
      新國際商業銀行股份有限公司（下稱台新銀行）第三順位二十四萬元抵押權。
（四）上開事項，並有原告提出附表一、二土地及建物登記謄本各一件、經銷合約書
      一件、本票二紙、民事裁定暨確定證明書各一件、強制執行聲請狀一件（以上
      均影本）及甲○○、丁○○財產所得資料附卷可證。
五、茲被告否認原告主張，並以前揭情詞置辯。從而，本件應予審究者，乃甲○○與
    戊○○間就附表三編號１所示抵押權；丁○○與乙○○間就附表三編號２所示抵
    押權之設定物權行為及所擔保借貸債權行為是否屬於通謀虛偽意思表示，而應為
    無效？爰分述如下：
（一）按民法第八十七條所稱通謀而為虛偽之意思表示，係指表意人與相對人相互明
      知為非真意之表示而言，與雙方約定之內容如何無關（最高法院七十九年台上
      字第二七三六號裁判要旨參照）；又按「稱消費借貸者，謂當事人一方移轉金
      錢或其他代替物之所有權於他方，而約定他方以種類、品質、數量相同之物返
      還之契約」。民法第四百七十四條著有明文。揆諸上開規定意旨，足見消費借
      貸係屬要物契約，其契約之成立生效，除貸與人與借款人間金錢借貸意思表示
      合致外，尚需貸與人已為金錢或其代替物之交付，始屬之。易言之，消費借貸
      契約如無借貸之合意，或雖有借貸之合意，惟貸與人並未交付消費借貸物，則
      消費借貸即無由成立，其契約亦不生效力。
（二）甲○○與戊○○間就附表三編號１所示抵押權設定物權行為及所擔保借貸債權
      行為是否屬於通謀虛偽意思表示，而應為無效？經查：
  １、甲○○辯稱：伊為經營電腦所需，向戊○○借款約六、七百萬元，借款日期不
      記得了，清償日期為九十二年年底，並未約定支付利息云云；戊○○辯稱：伊
      於設定附表三編號１抵押權之前，曾以現金給付方式，借給甲○○二百餘萬元
      ，在抵押權設定後，另以匯款方式，陸續借了六、七百萬元予甲○○云云，固
      援用系爭戊○○帳號、系爭甲○○帳號出入帳紀錄及存摺類存款憑條影本二紙
      為證，惟為原告所否認。
  ２、按一般抵押權與最高限額抵押權之性質不同，前者必須先有債權存在，而後始
      得為擔保該債權而設定抵押權；後者則係為擔保現在已發生或將來可能發生之
      債權，提供不動產以為擔保；至設定抵押權時，所擔保之債權是否存在，則非
      所問。而當事人間究成立何種抵押權，應以設定登記之內容為斷（最高法院九
      十年度台上字第一０二二號裁判要旨參照）。經查，附表三編號１所示抵押權
  　　為普通抵押權乙節，為兩造所不爭執，並有土地登記謄本附卷可稽，堪可認定
    　。次查，甲○○向戊○○所借用之款項，高達一千萬元，其金額不少，衡之常
    　情，為避免他日因借貸金額及是否借款等事發生爭執，自應書立借據；且參酌
    　彼二人僅係朋友關係及借貸金額不少等情相互以觀，自應約定支付利息等，始
　　　符事理。惟依甲○○及戊○○所述，彼二人間之借貸關係，既未書立借據，亦
　　　未約定利息，顯與常情有違。此外，參以上開借款清償日期係九十二年年底乙
　　　節，業據甲○○陳述在卷，核與土地登記謄本記載清償日期九十六年十二月九
  　　日乙節不符乙節相互以觀，顯見彼二人間是否存在一千萬元借貸關係，難予遽
    　採。
  ３、又查，附表三編號１抵押權所擔保之借款債權既為一千萬元，則甲○○與戊○○間借貸金額，至少應不低於一千萬元，始符事理。惟依甲○○所述情節，倘
      若屬實，其借款金額至多僅為六、七百萬元乙節，業據甲○○於審理中陳稱：
      「我的確有跟戊○○借錢，借了六、七百萬元．．」（參見本院九十二年十一
      月十一日言詞辯論筆錄）等語、「（你向戊○○借的款項為何？花在何處？）
      約借六、七百萬元，都花在投資電腦週邊設備及零件」（參見本院九十三年五
      月十七日言詞辯論筆錄）等詞綦詳，核與戊○○訴訟代理人到庭陳稱：「在設
      定抵押權之前戊○○借甲○○的現金約二百萬多萬元，其他就沒有借給甲○○
      了，在設定本件抵押權之後，有再以匯款方式陸續借甲○○約六、七百萬元．
      ．」（參見本院九十三年一月十六日言詞辯論筆錄）等語、戊○○到庭陳述：
        「甲○○在何時向我借款詳細日期不知．．當時沒有談到利息如何算．．現
      金二百萬元交給昌吉及匯款近七百萬元．．」（參見本院九十三年二月二十四
      日言詞辯論筆錄）等詞，其中指稱甲○○向戊○○借款之金額約九百萬元乙事
      不符，顯見彼二人關於借貸金額究為六、七百萬元或九百萬元乙節，先後陳述
      不一。抑有進者，無論係甲○○陳稱之六、七百萬元，或戊○○主張之九百萬
      元借款金額，均與抵押權所擔保之債權一千萬元不合，堪認彼二人間陳稱成立
      一千萬元借貸關係不實。
  ４、再查，本件附表三編號１抵押權設定日期係九十一年十二月十三日，業如前述
      。倘參諸戊○○自承：伊於上述抵押權設定之前，貸與甲○○之款項僅約二百
      餘萬元乙節相互以觀，顯見上開抵押權設定之前，甲○○與戊○○所生借款債
      權，縱使存在，亦僅約二百萬元。乃甲○○於借款金額僅二百萬元之情形下，
      竟同意設定一千萬元之抵押權予戊○○，顯與常情悖離甚遠，難予採信。況依
      甲○○所述：伊向戊○○借款六、七百萬元，借款日期不記得了等語；暨戊○○陳稱：伊於設定抵押權之後，以匯款方式貸予甲○○約七百萬元等詞參酌以
      觀，堪推認甲○○自承向戊○○借得之六、七百萬元，其借貸期間似指抵押權
      任何金錢借貸關係，自不可能設定上揭抵押權。至戊○○陳稱：自九十一年一
      、二月間起至三、四月間止，以匯款方式貸予甲○○七百萬元云云，固據提出
      系爭戊○○帳號、系爭甲○○帳號出入帳紀錄及存摺類存款憑條為證。而按一
      般銀行所屬不同分行間設立之不同帳號，其不同帳號間之存提款作業，係由存
      款帳號之客戶填載存摺類存款憑條，記載受款人之帳號及戶名為之，顯示在歷
      史交易明細查詢交易摘要欄之名稱則為：「聯行轉帳」乙節，有戊○○及甲○○帳號及存摺類存款憑條在卷可稽。本件依戊○○所述：其支付借款予甲○○
      ，係於台灣土地銀行不同分行間以匯款方式為之等語參酌以觀，雖係陳稱為匯
      款，然揆諸上揭說明，應係以聯行轉帳方式為之，堪可認定。又上開帳號，經
      本院比對結果，其中記載聯行轉帳金額如附表四所示合計五百六十八萬七千元
      ，核與戊○○陳述匯款七百萬元不符，益徵彼二人陳稱借貸系爭一千萬元抵押
      債權不實。抑有進者，系爭甲○○帳號及戊○○帳號聯行轉帳之記載，倘依一
      般經驗法則參以觀，核僅能證明彼二人間在台灣土地銀行不同分行間曾有存款
      金額存出入之事實，並無法證明存在金錢消費借貸之合致。從而，甲○○及戊○○以上開帳號存出入之事實，資為其有利之認定，自屬無據。
  ５、末查，甲○○因共同簽發三千萬元之本票二紙交付原告收執，因屆期未清償，
      原告持上開本票向台北地院聲請本票裁定強制執行，經該院於九十一年十二月
      二十四日裁定准准許後，旋於九十二年一月間聲請本院強制執行查封如附表一
      、二之不動產等情，業如前述，顯見甲○○之資力，從九十一年十二月間起，
      已發生不能清償之問題，且因債務問題，遭到法院強制執行。而按戊○○係甲○○的朋友，認識逾三年，業據其自承在卷。倘參酌本件借款金額高達一千萬
      元等情相互以觀，自堪認戊○○知悉甲○○財力陷入無法清償之困境。乃戊○○知悉甲○○無力清償債務之情形下，猶甘冒可能無法受償之結果，貸與一千
      萬元，顯與常情不符。至甲○○雖提供附表一所示不動產設定一千萬元抵押權
      予戊○○，惟該抵押權設定之前，即已存在三信合作社第一、二順位合計六百
      萬元抵押權乙節，亦如上述。衡情，應為戊○○所知悉，堪認於附表一所示不
      動產上設定一千萬元抵押權，並不能確實擔保戊○○之債權獲得滿足清償。益
      徵戊○○於甲○○財力陷入困境情形下，不可能借貸一千萬予甲○○。
  ６、綜上所述，堪認甲○○與戊○○間關於一千萬元借貸債權行為及抵押權設定物
      權行為，均屬通謀虛偽之意思表示，揆諸民法第八十七條第一項前段規定，應
      屬無效。
（三）丁○○與乙○○間就附表三編號２所示抵押權設定物權行為及所擔保借貸債權
      行為是否屬於通謀虛偽意思表示，而應為無效？經查：
  １、丁○○辯稱：伊因為工程下包借款之事，自八十七年間起至九十一年間止，陸
      續向乙○○借款，乙○○則轉向其娘家借了六、七百萬元，再轉借給伊。借款
      是以現金交付，不記得分幾次交付，利息約定一、二分，每次借錢都有付利息
      云云；乙○○辯稱：伊向娘家借款轉借丁○○，交付借款方式，有時現金交付
    　，有時使匯款支付，如採用匯款方式，即依丁○○指示，將借款電匯予其下包
      ，借款期間自八十六年底、八十七年初起至九十一年間，不記得借款幾次，並
      未正式約定利息，伊曾收受丁○○下包簽發交付之票據云云，乙○○並提出存
      證信函、支付命令暨確定證明書（以上均影本）各二件為證，惟為原告所否認
      。
  ２、經查，附表三編號２所示抵押權為最高限額抵押權，設定日期為九十二年一月
      十四日，又丁○○與乙○○原係夫妻，且於九十二年一月十日離婚等情，為兩
      造所不爭執，並有土地登記謄本及
      足徵附表三編號２抵押權設定時，丁○○與乙○○甫離婚數日。衡之常情，夫
      妻離婚殆屬感情破裂或瀕臨無法挽回之結果，其離婚前後，夫妻縱不惡言相向
      ，亦難期相互包容或給予額外利益。按上揭三百萬元抵押債權成立日期，係自
      八十七年初起至九十一年間止乙節，業據丁○○與乙○○到庭陳述綦詳，則依
      彼二人所述，顯見附表三編號２抵押權係擔保過去之借款債權無訛，此就債權
      人乙○○而言，關於上開最高限額抵押權之設定，自屬額外或無償之利益。揆
      諸上揭最高限額抵押權成立日期，距離丁○○與乙○○離婚後僅第四日乙節相
      互以觀，自與常情有違，已徵丁○○與乙○○主張彼等間成立三百萬元借貸債
      權行為及最高限額抵押權設定物權行為，是否成立？非無疑義。
  ３、次查，丁○○與乙○○係於九十二年一月十日離婚，顯見彼二人自八十七年初
      起至九十一年間止，仍為夫妻關係無訛。而按夫妻同財共居，以經營包括物質
      、精神及經濟等層面之生活為婚姻目的，衡之事理，於夫妻關係存續中，縱有
      暫時性金錢之往來或調用，亦鮮有主張成立消費借貸關係者。乃丁○○與乙○○主張於婚姻關係陸續成立三百萬元之消費借貸關係，自與常情悖離甚遠，難
      予遽採。況依乙○○陳述：伊支付借款方式，有時應丁○○要求，直接以匯款
      方式，將款項電匯予丁○○下包等語參酌以觀，顯見乙○○電匯款項予丁○○
      下包之行為，係代替丁○○支付借款，並非謂電匯款項所成立之消費借貸關係
      ，即成立於乙○○與丁○○下包間，足徵乙○○與丁○○下包間並不存在任何
      消費借貸關係。乃依乙○○自行提出其與丁○○下包即訴外人李啟聰間之存證
      信函所示，乙○○顯係以消費借貸關係貸款人身分自居，發函要求李啟聰清償
      借款，並為李啟聰所不否認乙節，有存證信函附卷可稽，堪可認定。據上，足
      見乙○○電匯款項予丁○○下包之行為，實係植基於乙○○與丁○○下包間所
      成立之消費借貸，而非替代其與丁○○間消費借貸之付款。益徵彼二人主張成
      立三百萬元借貸債權行為及最高限額抵押權設定物權行為，並不實在。
  ４、又查，關於丁○○與乙○○間三百萬消費借款是否約定利息？利率？支付借款
      方式等事項，經本院隔離詢問結果，丁○○陳稱：「是現金交付我。是分次交
      給我，幾次我忘記了，只（筆錄誤載為主）要我要現週轉．．．利息是約定一
      、二分，每次借公都有利息，約定在工程款下來再還，大部分都是還利息，沒
      有還本金」（參見本院九十二年十一月十一日言詞辯論筆錄）等語，核與乙○○陳述：「．．有些是現金，有些是匯款，現金直接拿給丁○○，匯款是由我
      直接匯給丁○○的下包．．利息的利率沒有固定多少，不算直接給我利息，有
      時丁○○會多少補一些錢給我，我跟我娘家借的錢的利息，都是我直接拿給我
      娘家，如是丁○○自己要週轉則沒有算利息．．」（參見同上筆錄）等詞，其
      中關於借款利息及利率部分，丁○○陳稱：有利息約定，利率為一、二分等語
      ；乙○○則陳述：不算直接給利息，利率沒有固定，如丁○○週轉借款，則不
      算利息等詞，並不相符。另交付借款部分，丁○○陳稱：借款都是乙○○以現
      金交付予伊等語；乙○○則陳稱：交付的借款，有些是以現金，有些是以匯款
      ，如以匯款方式，則由伊直接匯給丁○○下包等詞，亦不相符，顯見丁○○與
      乙○○主張自八十七年初起至九十一年間止，陸續成立三百萬元借貸債權行為
      ，委無可採。
  ５、綜上所述，堪認丁○○與乙○○間關於三百萬元借貸債權行為及抵押權設定物
      權行為，均屬通謀虛偽之意思表示，揆諸民法第八十七條第一項前段規定，應
      屬無效。
六、綜上所述，被告就附表三編號１、２所示抵押權設定及其擔保之借貸債權意思表
    示既屬通謀虛偽，則彼等間消費借貸債權行為及抵押權設定物權行為即屬無效。
    又系爭消費借貸債權行為及抵押權設定物權行為既屬無效，則戊○○及乙○○取
    得附表一、二所示不動產抵押權登記，自屬無法律上原因，而受有利益，致甲○○及丁○○受有損害，應構成民法上不當得利。故甲○○及丁○○依法自得請求
    戊○○及乙○○塗銷附表三編號１、２之抵押權登記，以回復完整之所有權狀態
    。再甲○○及丁○○均係原告之債務人，且陷於無資力，業如上述。從而，甲○○及丁○○既均怠於行使此項塗銷抵押權登記之權利，則原告本於債權人地位，
    為保全其對於甲○○及丁○○之系爭貨款債權，本於民法第二百四十二條代位權
    及第一百七十九條不當得利請求權，代位訴請塗銷甲○○及丁○○存在於附表一
    、二所示不動產抵押權登記，均有理由，應予准許。
七、原告提起先位之訴，既經本院審理結果，判決原告勝訴，自勿庸再審酌備位之訴
    。又本件事證已臻明確，兩造關於其他攻擊防禦方法及所提證據資料，核與判決
    結果不生影響，爰不逐一論駁，併予敘明。
八、據上論結：本件原告之訴為有理由，依民事訴訟法第七十八條，判決如主文。
中　　　華　　　民　　　國　　九十三　　年　　十二　　月　　二十四　　　日
                             臺灣高雄地方法院民事第二庭
                                         法      官 李昭彥
正本係照原本作成。
如不服本判決，應於送達後廿日內，向本院提出上訴狀並表明上訴理由，如於本判決
宣示後送達前提起上訴者，應於判決送達後十日內補提上訴理由書（須附繕本）。
中　　　華　　　民　　　國　　九十三　　年　　十二 　 月　　二十四　　　日
                                         法院書記官 鄭翠蘭
附表一：
┌─┬────┬───┬───────┬──────┬─────┬────────────────┬──────┐
│編│種　類  │權利人│地    　　號　│面　　　積　│地　　目  │權利範圍　　　                　│備　　　　註│
│號│        │      │建　　　　號  │　　　　　　│層　　數　│                                │            │
├─┼────┼───┼───────┼──────┼─────┼────────────────┼──────┤
│１│土　地  │甲○○│高雄市苓雅區福│九二平方公尺│建　　　　│全　　部　　　　                │            │
│  │        │      │裕段一二四０號│　　　　    │　　　　　│　　　　　　　　　　　　　　　　│            │
│  │        │      │　　　　　　　│            │　　　    │  　　　　　　　　　　　　      │            │
├─┼────┼───┼───────┼──────┼─────┼────────────────┼──────┤
│２│建　物　│同　右│高雄市苓雅區福│二四五．六六│四層　　　│全　　部　　　　                │            │
│  │        │      │裕段二九五號　│平方公尺    │　　　　　│　　　　　　　　　　　　　　　　│            │
│  │        │      │              │            │　　      │  　　　　　　　　　　　　      │            │
└─┴────┴───┴───────┴──────┴─────┴────────────────┴──────┘
附表二：
┌─┬────┬───┬───────┬──────┬─────┬────────────────┬──────┐
│編│種　類  │權利人│地    　　號　│面　　　積　│地　　目  │權利範圍　　　                　│備　　　　註│
│號│        │      │建　　　　號  │　　　　　　│層　　數　│                                │            │
├─┼────┼───┼───────┼──────┼─────┼────────────────┼──────┤
│１│土　地  │丁○○│高雄市鼓山區內│四五平方公尺│建　　　　│全　　部　　　　                │            │
│  │        │      │惟段四小段二七│　　　　    │　　　　　│　　　　　　　　　　　　　　　　│            │
│  │        │      │四號　　　　　│            │　　　    │  　　　　　　　　　　　　      │            │
├─┼────┼───┼───────┼──────┼─────┼────────────────┼──────┤
│２│建　物　│同　右│高雄市鼓山區內│七０．五０平│二層　　　│全　　部　　　　                │            │
│  │        │      │惟段四小段五二│方公尺　    │　　　　　│　　　　　　　　　　　　　　　　│            │
│  │        │      │一號          │            │　　      │  　　　　　　　　　　　　      │            │
└─┴────┴───┴───────┴──────┴─────┴────────────────┴──────┘
附表三：
┌─┬────┬───┬───────┬──────┬─────┬────────────────┬──────┐
│編│權利種類│權利人│設定抵押權字號│設定義務人　│權利價值  │抵押標的　　　                　│備　　　　註│
│號│        │      │　　　　　　  │及債務人　　│          │                                │            │
├─┼────┼───┼───────┼──────┼─────┼────────────────┼──────┤
│１│抵押權  │戊○○│高雄市政府新興│甲○○　　　│債權額新台│附表一所示不動產                │            │
│  │        │      │地政事務所九十│　　　　    │幣（下同）│　　　　　　　　　　　　　　　　│            │
│  │        │      │一年十二月十三│            │一千萬元  │　　　　　　　　　　　　　      │            │
│  │        │      │日以九十一苓專│            │          │　　　　　　　　　　　　　　　　│            │
│  │        │      │字第０八０九三│            │          │　　　　　　　　　　　　　　　  │            │
│  │        │      │０收件登記    │            │          │　　　　　　　　　　　　　　　　│            │
│  │        │      │              │            │          │　　　　　　　　　　　　　　    │            │
├─┼────┼───┼───────┼──────┼─────┼────────────────┼──────┤
│２│最高限額│乙○○│高雄市政府埕│丁○○　　　│最高限額三│附表二所示不動產                │            │
│  │抵押權　│      │地政事務所九十│　　　　    │百萬元　　│　　　　　　　　　　　　　　　　│            │
│  │        │      │二年一月十四日│            │　　　    │　　　　　　　　　　　　　      │            │
│  │        │      │以九十二年專│            │          │　　　　　　　　　　　　　　　　│            │
│  │        │      │（二）字第００│            │          │　　　　　　　　　　　　　　　  │            │
│  │        │      │一一七０號收件│            │          │　　　　　　　　　　　　　　　　│            │
│  │        │      │登記　        │            │          │　　　　　　　　　　　　　　    │            │
└─┴────┴───┴───────┴──────┴─────┴────────────────┴──────┘
附表四：
┌─┬────┬───────┬──────┬──────┐
│編│日　期  │交　易　摘　要│收入金額　　│備　　　　註│
│號│        │　　　　      │　　　　　　│            │
├─┼────┼───────┼──────┼──────┤
│１│九十二年│聯行轉帳　　　│一百萬元　　│戊○○      │
│  │一月二十│  　　　　　　│　　　　    │            │
│  │二日    │    　　　　　│            │            │
│  │　　    │    　　　　　│            │            │
├─┼────┼───────┼──────┼──────┤
│２│九十二年│聯行轉帳　　　│二百萬元　　│戊○○      │
│  │一月二十│  　　　　　　│　　　　    │            │
│  │三日    │    　　　　　│            │            │
│  │　　    │    　　　　　│            │            │
├─┼────┼───────┼──────┼──────┤
│３│九十二年│聯行轉帳　　　│一百萬元　　│戊○○      │
│  │一月二十│  　　　　　　│　　　　    │            │
│  │四日    │    　　　　　│            │            │
│  │　　    │    　　　　　│            │            │
├─┼────┼───────┼──────┼──────┤
│４│九十二年│聯行轉帳　　　│四十萬元　　│戊○○      │
│  │一月二十│  　　　　　　│　　　　    │            │
│  │七日    │    　　　　　│            │            │
│  │　　    │    　　　　　│            │            │
├─┼────┼───────┼──────┼──────┤
│５│九十二年│聯行轉帳　　　│四十七萬七千│戊○○      │
│  │二月二十│  　　　　　　│元　　　    │            │
│  │日　    │    　　　　　│            │            │
│  │　　    │    　　　　　│            │            │
├─┼────┼───────┼──────┼──────┤
│６│九十二年│聯行轉帳　　　│二十八萬元　│戊○○      │
│  │二月二十│  　　　　　　│　　　　    │            │
│  │五日    │    　　　　　│            │            │
│  │　　    │    　　　　　│            │            │
├─┼────┼───────┼──────┼──────┤
│７│九十二年│聯行轉帳　　　│四十萬元　　│戊○○      │
│  │二月二十│  　　　　　　│　　　　    │            │
│  │六日    │    　　　　　│            │            │
│  │　　    │    　　　　　│            │            │
├─┼────┼───────┼──────┼──────┤
│８│九十二年│聯行轉帳　　　│十三萬元　　│戊○○      │
│  │三月十九│  　　　　　　│　　　　    │            │
│  │日　    │    　　　　　│            │            │
│  │　　    │    　　　　　│            │            │
├─┼────┴───────┴──────┴──────┤
│合│　　　　  　　　　　　　  　　　　　　  　　　　    │
│計│五百六十八萬七千元　　　  　　　　                  │
│  │    　　      　　　　　                            │
└─┴──────────────────────────┘
